【裁判字號】    92,訴,1687
【裁判日期】    920729
【裁判案由】    毒品危害防制條例
【裁判全文】
臺灣臺中地方法院刑事判決                        九十二年度訴字第一六八七號
    公  訴  人  臺灣臺中地方法院檢察署檢察官
    被      告  甲○○
右列被告因違反毒品危害防制條例案件，經檢察官提起公訴（九十二年度毒偵字第一
三０三號、第一四００號），及移
八六號），本院判決如左：
    主  文
甲○○連續施用第一級毒品，累犯，處有期徒刑玖月；扣案之注射針筒伍支沒收。
    事  實
一、甲○○曾於民國八十四年九月間，因違反肅清煙毒條例案件，經本院於八十四年
    十一月三十日判處有期徒刑三年三月，於八十五年一月二十三日確定，並於八十
    六年九月二十四日縮短刑期假釋，刑期至八十八年六月十七日屆滿以已執行論；
    又曾因施用毒品案件，經本院裁定送臺灣臺中看守所附設勒戒處所觀察、勒戒後
    ，認無繼續施用毒品之傾向，由臺灣臺中地方法院檢察署檢察官於九十一年一月
    八日以九十年度毒偵字第四三三二號為不起訴處分確定，猶不知悔改，明知海洛
    因已列為毒品危害防制條例第二條第二項第一款之第一級毒品，竟基於施用第一
    級毒品海洛因之概括犯意，自九十一年八月十八日下午七時許起至九十二年四月
    二十七日下午某時止，連續在臺中市○區○○路與大智路加油站廁所及臺中市○
    區○○街一０九號等處，以將海洛因加水後置於注射針筒內注射之方式，施用第
    一級毒品海洛因數次。嗣先於九十一年八月十八日下午九時許，在臺中市○○路
    ○段一七八號為警查獲；復於九十一年十一月二十八日下午九時四十五分許，在
    臺中市○區○○路三段一五九號地下室為警查獲；再於九十二年四月三日下午七
    時許，在臺中市○區○○街一０九號為警查獲；另於九十二年四月二十九日上午
    九時三十分許，在臺中市○○路六三七巷十號為警查獲，並扣得甲○○所有供施
    用毒品所用之注射針筒五支。又甲○○復經本院以九十二年度毒聲字第一一五三
    號裁定送臺灣臺中看守所附設勒戒處所觀察、勒戒後，認有繼續施用毒品之傾向
    。
二、案經臺中市警察局、臺中市警察局第三分局移送臺灣臺中地方法院檢察署檢察官
    偵查起訴暨臺中市警察局第一分局、第三分局移送臺灣臺中地方法院檢察署檢察
    官併案審理。
    理  由
一、訊據被告甲○○對於右揭時、地連續施用第一級毒品海洛因之犯行坦承不諱，並
    有扣案之注射針筒五支足資佐證。而被告為警查獲時，經警採集其尿液送檢驗結
    果，呈嗎啡陽性反應，此有中山醫學大學附設醫院藥物濫用檢測中心篩檢報告四
    份附卷可稽，足認被告上開自白與事實相符。又被告前曾因施用毒品案件，經本
    院以裁定送臺灣臺中看守所附設勒戒處所觀察、勒戒後，認無繼續施用毒品之傾
    向，並由臺灣臺中地方法院檢察署檢察官於九十一年一月八日為不起訴處分確定
    ，此有該署檢察官九十年度毒偵字第四三三二號不起訴處分書一份在卷足憑。被
    告前經本院以裁定送勒戒處所觀察、勒戒後，認無繼續施用毒品之傾向，而經檢
    察官為不起訴處分後，五年內再犯毒品危害防制條例第十條之罪，且經送勒戒處
    所觀察、勒戒後，認有繼續施用毒品之傾向，此有臺灣臺中看守所九十二年五月
    十五日中所正衛字第０九二０００一六八二號函送之證明書一份附卷足參。事證
    明確，被告之犯行，洵堪認定。
二、查毒品危害防制條例業於八十七年五月二十日經由總統公布，並於同年月二十二
    日起施行，並將海洛因列為該條例第二條第二項第一款所稱之第一級毒品。核被
    告甲○○所為，係犯毒品危害防制條例第十條第一項之施用第一級毒品罪。其持
    有第一級毒品之低度行為應為施用第一級毒品之高度行為所吸收，不另論罪。又
    被告先後多次施用毒品犯行，均時間緊接，方法相同，顯係基於概括之犯意為之
    ，為連續犯，應依刑法第五十六條之規定，以一罪論，並加重其刑。又被告曾於
    八十四年九月間，因違反肅清煙毒條例案件，經本院於八十四年十一月三十日判
    處有期徒刑三年三月，於八十五年一月二十三日確定，並於八十六年九月二十四
    日縮短刑期假釋，刑期至八十八年六月十七日屆滿以已執行論，有臺灣臺中地方
    法院檢察署刑案資料查註紀錄表一份附卷可參，其受有期徒刑之執行完畢，五年
    以內再犯有期徒刑以上之罪，為累犯，應依刑法第四十七條之規定，遞加重其刑
    。爰審酌被告前因施用毒品犯行，甫經觀察、勒戒後猶故態復萌，再施用毒品海
    洛因不輟，無視於毒品對於自身健康之戕害及國家對於杜絕毒品犯罪之禁令，惡
    性非輕，然被告犯後坦承犯行，尚知悔悟，本於煙毒犯罪人亦為「病人」考量，
    其施以長時間戒治處遇，與煙毒犯罪科以刑罰之「特別預防」機制，尚無不同，
    量刑不宜過重等一切情狀，量處如主文所示之刑。扣案之注射針筒五支，係被告
    所有，且為供其犯罪所用之物，業據被告供明在卷，應依刑法第三十八條第一項
    第二款規定宣告沒收。
三、至移送併案審理部分（九十二年度毒偵字第一三三號、第二八六號），亦即被告
    自九十一年八月十八日下午七時許起至九十二年三月間某日止，連續在臺中市○
    區○○路與大智路加油站廁所及臺中市○區○○街一０九號等處，連續施用第一
    級毒品海洛因之事實，因與前揭公訴人起訴之犯罪事實有連續犯之裁判上一罪關
    係，應為起訴效力所及，基於審判不可分原則，本院自得併予審理，附此敘明。
據上論斷，應依刑事訴訟法第二百九十九條第一項前段，毒品危害防制條例第十條第
一項、第二十條第三項前段，刑法第十一條前段、第五十六條、第四十七條、第三十
八條第一項第二款，判決如主文。
中      華      民      國    九十二    年      七      月    二十九    日
                              臺灣臺中地方法院刑事第四庭
                                 法  官  王  世  華
右正本證明與原本無異。
如不服本判決，應於判決送達後十日內向本院提出上訴狀，上訴於臺灣高等法院臺中
分院( 須附繕本 )。
                                 書記官
中      華      民      國    九十二    年      七      月    三十      日
附錄論罪科刑法條
毒品危害防制條例第十條第一項


司法院資訊處製作；財團法人民間司法改革基金會備份。
